【裁判字號】    90,簡上,8
【裁判日期】    900323
【裁判案由】    傷害
【裁判全文】
臺灣高雄地方法院刑事判決                              九十年度簡上字第八號
    上訴人  甲○○
    即被告
右列上訴人因傷害案件，不服本院高雄簡易庭八十九年度雄簡字第九六六號中華民國
八十九年九月十五日刑事簡易判決（聲請簡易判決處刑案號：臺灣高雄地方法院檢察
署八十九年偵字第九七五七號），提起上訴，本院管轄之第二審合議庭判決如左：
    主  文
原判決撤銷。
甲○○因過失傷害人，處有期徒刑貳月，如易科罰金以參佰元折算壹日，緩刑貳年。
    事  實
一、甲○○於民國八十八年十一月三日十七時五十分許，駕駛車牌號碼ＹＶ─○九二
    七號自用小客車，沿高雄縣岡山鎮○○○路由東向西方向行駛，途經高雄縣岡山
    鎮○○○路與岡山路交岔路口時，應注意車前狀況以隨時採取必要之安全措施，
    且注意東西向之阿公店路在前揭交岔路口設置閃光紅燈，為支道，車輛應減速接
    近，並停止於交岔路口前，讓南北向岡山路幹道車優先通行，而依當時情狀並無
    不能注意之情形，竟疏未注意，未減速接近並停止於交岔路口前，致發現由乙○
    ○駕駛，適沿岡山路北向南行駛至該交岔路口之車牌號碼ＶＺＨ─六三九號輕型
    機車時，煞避不及，兩車遂發生擦撞，乙○○隨即人車倒地，因而受有左側肱骨
    及右側肩胛骨骨折、左側第四肋肋骨折、左肩關節脫臼、頭部外傷及下背部挫傷
    等傷害。
二、案經乙○○訴由高雄縣警察局岡山分局報告臺灣高雄地方法院檢察署檢察官偵查
    起訴。
    理  由
一、訊據被告甲○○對右揭犯罪事實坦承不諱，核與告訴人乙○○迭於警訊及偵查時
    所述情節相符，並有高雄縣警察局道路交通事故調查報告表一紙，及臺灣省高屏
    澎區車輛行車事故鑑定委員會鑑定意見書一份附卷可資佐證，而告訴人確因本件
    車禍致其受有左側肱骨及右側肩胛骨骨折、左側第四肋肋骨折、左肩關節脫臼、
    頭部外傷及下背部挫傷等傷害，亦有國軍八一四醫院岡山分院附設民眾診療服務
    處診斷證明書一祇可證。又按汽車行駛時，駕駛人應注意車前狀況，並隨時採取
    必要之安全措施，道路交通安全規則第九十四條第三項定有明文，而特種閃光號
    誌設於交岔路口者，其設置方式與行車管制號誌同，幹道應設置閃光黃燈，支道
    應設置閃光紅燈，且閃光紅燈表示「停車再開」，車輛應減速接近，先停止於交
    岔路口前，讓幹道車優先通行後認為安全時，方得續行，道路交通標誌標線號誌
    設置規則第二百二十四條第三款、第二百十一條第一項第二款，亦規定甚詳。本
    件事故當時天候晴天、路面狀況乾燥、視距良好、無障礙物，有前揭道路交通事
    故調查報告表可佐，是在客觀上事故現場並無不能注意之情形，乃被告竟疏未注
    意車前狀況及閃光紅燈之交通號誌，即貿然通過高雄縣岡山鎮○○○路與岡山路
    交岔路口，致與告訴人所騎乘之機車相撞而肇事，其過失責任已明，並與告訴人
    之受傷，具有相當因果關係，是其犯行洵堪認定，應依法加以論科。
二、核被告甲○○所為，係犯刑法第二百八十四條第一項前段之過失傷害罪。被告行
    為後，刑法第四十一條第一項經立法院於九十年一月四日修正為：「犯最重本刑
    五年以下有期徒刑以下刑之罪，而受六個月以下有期徒刑或拘役之宣告，因身體
    、教育、職業、家庭之關係或其他正當事由，執行顯有困難者，得以一元以上三
    元以下折算一日。但確因不執行所宣告之刑，難收矯正之效，或難以維持法秩序
    者，不在此限」，並經總統於九十年一月十日公布施行，依刑法第二條第一項前
    段之規定，易科罰金之折算標準條件自應適用新法。本件原審判決據以論罪科刑
    ，固非無見，惟按刑法第四十一條易科罰金之折算標準條件已有修正，而應適用
    新法，已如前述，原判決未及比較適用新法諭知易科罰金之折算標準容有未洽，
    被告上訴意旨，否認其為肇事主因，指摘原判決不當，固無足取，然原判決既有
    上述可議，自應由本院將原判決撤銷改判。爰審酌被告之犯罪動機、目的、手段
    ，與生活狀況、品行、智識程度，告訴人因疏未注意車前狀況亦有過失，暨被告
    犯後態度良好及告訴人所受傷害之程度等一切情狀，仍量處如主文所示之刑，並
    依前開條文及刑法第二條第一項前段之規定，就所宣告之刑諭知易科罰金之折算
    標準，以示儆懲。末查被告前因妨害家庭案件，受有期徒刑以上刑之宣告，於七
    十一年十一月十一日執行完畢後，五年內未曾受有期徒刑以上刑之宣告，有臺灣
    高等法院被告全國前案紀錄表可按，其因一時失慮，偶罹刑典，經此偵審程序後
    ，當知所警惕，信無再犯之虞，併參酌其已與告訴人達成和解，有和解書一份可
    參，本院因認所宣告之刑以暫不執行為適當，併諭知緩刑二年，以啟自新。
據上論斷，應依刑事訴訟法第四百五十五條之一第一項、第三項、第三百六十九條第
一項前段、第三百六十四條、第二百九十九條第一項前段，刑法第二百八十四條第一
項前段、第二條第一項前段、修正後第四十一條第一項、第七十四條第二款，罰金罰
鍰提高標準條例第一條前段、第二條，判決如主文。
本案經檢察官黃彩秀到庭執行職務。
中      華      民      國    九十      年      三      月    二十三    日
                                臺灣高雄地方法院刑事第七庭
                                  審判長  法  官 涂裕斗
                                          法  官 林家賢
                                          法  官 劉傑民
右正本證明與原本無異。
不得上訴。
                                          書記官 黃琬婷
中      華      民      國    九十      年      三      月    二十三    日
附錄本案判決科刑法條：
刑法第二百八十四條：
因過失傷害人者，處六月以下有期徒刑、拘役或五百元以下罰金。致重傷者，處一年
以下有期徒刑、拘役或五百元下罰金。
從事業務之人，因業務之過失傷害人者，處一年以下有期徒刑、拘役或一千元以下罰
金。致重傷者，處三年以下有期徒刑、拘役或二千元以下罰金。


司法院資訊處製作；財團法人民間司法改革基金會備份。
